【裁判字號】    95,訴,55
【裁判日期】    951211
【裁判案由】    毒品危害防制條例
【裁判全文】
臺灣宜蘭地方法院刑事判決                95年度訴字第55號
    公  訴  人  臺灣宜蘭地方法院檢察署檢察官
    被      告  丑○○
                        （現在臺灣宜蘭監獄另案執行中）
    指定辯護人  本院公設辯護人壬○○
    被      告  丙○○
                        -2號.
    選任辯護人  曾威龍律師
上列被告等因違反毒品危害防制條例案件，經檢察官提起公訴（
九十四年度偵字第一七０二號），本院判決如下：
    主  文
丑○○共同連續販賣第一級毒品，累犯，處有期徒刑玖年。未扣
案之行動電話（含門號0000000000號ＳＩＭ卡及門號
0000000000號ＳＩＭ卡）貳具，均沒收之，販賣第一
級毒品及第二級毒品所得共計新臺幣貳萬壹仟伍佰元均沒收之，
如全部或一部不能沒收時，以其財產抵償之。
丙○○共同連續販賣第一級毒品，處有期徒刑玖年。未扣案之行
動電話（含門號0000000000號ＳＩＭ卡及門號000
0000000號ＳＩＭ卡）貳具，均沒收之，販賣第一級毒品
及第二級毒品所得共計新臺幣玖萬壹仟伍佰元（其中新臺幣貳萬
壹仟伍佰元應與丑○○連帶沒收）均沒收之，如全部或一部不能
沒收時，以其財產抵償之。
    事  實
一、丑○○前於民國八十八年間因犯懲治盜匪條例案件，經臺灣
    高等法院判處有期徒刑六月確定，九十二年十月六日執行完
    畢。
二、丑○○與丙○○均明知毒品危害防制條例第二條第二項第一
    款所定之第一級毒品海洛因（下稱海洛因）及同條第二項第
    二款所稱之第二級毒品安非他命（下稱安非他命）均不得販
    賣，竟於附表一所列之時間，共同基於販賣海洛因及安非他
    命牟利之概括犯意聯絡及行為分擔，並自九十四年一月初起
    ，由丙○○將其原先所用之門號0000000000號行
    動電話之ＳＩＭ卡交予丑○○作為接聽購買海洛因或安非他
    命對象之聯絡工具，亦即擬向丙○○購買海洛因或安非他命
    之對象於撥打0000000000號行動電話並由丑○○
    接聽約定地點及確認毒品種類及數量後，丑○○再以門號0
    000000000號行動電話撥打丙○○使用之0000
    000000號行動電話聯繫丙○○拿取海洛因或安非他命
    ，嗣由丑○○或丙○○前往交付海洛因或安非他命並收取價
    金，而先後於附表一所列之時間、地點，連續販售海洛因及
    安非他命予附表一所載之庚○○、甲○○、戊○○、辛○○
    、乙○○、己○○、丁○○等七人，販賣海洛因及安非他命
    之所得悉歸丙○○，丑○○則獲取丙○○所提供無償施用海
    洛因、安非他命及免費餐飲等利益。又丙○○另於九十四年
    一月九日，復承前販賣海洛因及安非他命之概括犯意，經癸○○於九十四年一月九日十七時許來電聯絡後，獨自在宜蘭
    縣宜蘭市○○路之統一超商以新臺幣（下同）七萬元出售海
    洛因及安非他命予癸○○，嗣經警於翌日（即同年月十日）
    十六時五分許，持本院核發之搜索票，在癸○○位於宜蘭縣
    壯圍鄉○○路○段二二八巷十號住處查獲海洛因十一包（總
    計毛重十二公克）及安非他命二包（總計毛重五點一公克）
    ，並依門號0000000000號行動電話實施通訊監察
    之結果，循線查悉上情。
三、案經宜蘭縣警察局移送臺灣宜蘭地方法院檢察署檢察官偵查
    起訴。
    理  由
一、訊據被告丑○○於本院審理時到庭否認曾與被告丙○○共同
    販賣海洛因及安非他命，亦未曾單獨販賣海洛因或安非他命
    予他人，並辯稱：其係與庚○○、甲○○、戊○○、辛○○
    、乙○○、己○○及丁○○共同合資購買毒品，並非販售等
    語；被告丙○○則坦承門號0000000000號行動電
    話之ＳＩＭ卡乃於九十四年一月間交付被告丑○○使用，惟
    自警詢至偵審中皆矢口否認曾與被告丑○○共同販賣海洛因
    或安非他命予庚○○、甲○○、戊○○、辛○○、乙○○、
    己○○、丁○○等人，亦未曾單獨販賣海洛因及安非他命予
    癸○○，並執：其並無如公訴意旨所稱之販賣海洛因及安非
    他命之行為，亦不認識癸○○等語置辯。然查：
  (一)被告丑○○前於偵查中已到庭自白：門號00000000
    00號行動電話先前為丙○○所使用，作為對外聯絡販賣海
    洛因、安非他命之工具，嗣丙○○於九十四年一月間，在宜
    蘭縣宜蘭市○○路、女中路交岔路口之網路先鋒網咖店內要
    其幫忙販售海洛因及安非他命時，因先前向丙○○買入海洛
    因及安非他命之對象仍習慣撥用前揭行動電話號碼，丙○○
    遂交付該支門號而由其使用，但丙○○偶而亦會使用該門號
    對外聯絡，其自九十四年一月間起至同年二月中旬止，皆以
    該門號作為對外聯絡販賣海洛因及安非他命之工具，欲購買
    毒品者會撥打該門號，其再依對方欲購入之數量撥打丙○○
    使用之0000000000號行動電話聯絡丙○○拿取海
    洛因或安非他命，大部分由其前往交付毒品及收取價金，偶
    而才由丙○○親自前往，出售海洛因或安非他命所收取之價
    金悉歸丙○○，但其藉此可獲得丙○○無償提供之海洛因、
    安非他命與免費餐飲；卷附通訊監察譯文中，其與庚○○、
    甲○○、戊○○、辛○○、乙○○及丁○○之對話，均在聯
    絡交易海洛因及安非他命（見臺灣宜蘭地方法院檢察署九十
    四年他字第二三０號卷第一五八頁至第一六七頁）等語綦詳
    ，且綜觀被告丑○○於偵查中該次供述應答之內容，亦可見
    其於偵查中自白時，神智清晰且精神狀態良好，供述內容顯
    具任意性而無瑕疵。嗣被告丑○○復於本院準備程序中，亦
    就其於附表所列時間、地點販賣安非他命予甲○○、乙○○
    、戊○○及丁○○之事實坦承不諱，經核各與證人庚○○、
    甲○○、戊○○、辛○○、乙○○、己○○、丁○○分別於
    偵查中結證情節大致契合，且有通訊監察書、通聯調閱查詢
    單、通訊監察譯文在卷可稽，顯徵被告丑○○於偵查及本院
    準備程序中所為之自白，確與真實相符而可採信。
  (二)按證據之取拾，法院原有自由判斷之權，證人之陳述有部分
    前後不符，或相互間有所岐異時，究竟何者為可採，法院應
    依職權衡酌情理予以審定，非謂一有矛盾，即應認其述全部
    均為不可採信；若其對於基本事實之陳述，果與真實性無礙
    時，仍非不得採信。次按人之記憶本屬有限，對之前發生的
    細節無法全數記憶，尤以施用毒品者之記憶又較常人為差，
    因而對於取得毒品之來源即向誰購買固尚可記憶，然對於購
    買毒品之次數、數額及每次購買之金額則往往無法肯定，此
    乃可理解的事。兼以市面上零售毒品率皆小包裝，而購買者
    每次數量又不一定，加以訊問者、記錄者均非同一人，因而
    施用者往往因時不同，對購買之時間、金額、次數之陳述有
    些許差異，而也因些許差異，更可見其證述未經修飾，依己
    意陳述，而非誣陷。執此綜觀證人庚○○、甲○○、戊○○
    、辛○○、乙○○、己○○、丁○○雖於偵查及本院審理時
    到庭結證情詞，或有前後證述不一之情，然本院採憑作為裁
    判基礎及證據取捨之理由，爰分述如下：
  1.證人庚○○於偵查中到庭結證：0000000000號行
    動電話原先係由丙○○使用，其忘卻何時改由丑○○接聽，
    丑○○為丙○○之小弟（見該署九十四年度他字二二九號卷
    第一六七頁至第一六九頁）等語，核與另案被告子○○於偵
    查中供稱：0000000000號行動電話原由丙○○使
    用，但其自九十四年一月五日去電欲找丙○○時，即改由丙○○之小弟丑○○接聽（見該署九十四年他字第二三０號卷
    第二七頁）等語大致相符，亦與被告丑○○及丙○○就此部
    分之自白情節互核互符，是0000000000號行動電
    話本為被告丙○○所使用，自九十四年一月間起始多改由被
    告丑○○接聽持用之事實，應屬明甚。又證人庚○○亦於偵
    查中到庭結證：其自九十三年十一月間起至九十四年一月間
    止皆撥打上開行動電話號碼購買毒品，接聽者有時為丑○○
    ，有時為丙○○，且因該二人共居宜蘭縣宜蘭市○○路統一
    超商附近，故交易地點均固定在宜蘭縣宜蘭市○○路統一超
    商，有時由丑○○前往交易，有時則係丙○○前來，其每次
    均買一千元之海洛因，共買十餘次等語，交易時何人前來，
    其便將款項交予何人；卷附九十四年一月十六日二十時四十
    分四十一秒、同年一月十八日八時十五分九秒及同年一月十
    八日八時十九四十七秒分之通訊監察譯文內容均為其與丑○○聯絡購買毒品之對話，一月十六日其與丑○○約在龍潭全
    家超商交易購買一千元之海洛因，一月十八日（偵訊筆錄誤
    繕為一月十六日）對話中所稱之「阿兄」乃指丙○○，當時
    其詢問丙○○在何處，因其均先向丙○○要毒品，丙○○無
    毒品時，始向丑○○拿取毒品，一月十六日該次其向丑○○
    買得毒品，一月十八日則向丙○○購得毒品（見該署九十四
    年度他字二二九號卷第一六七頁至第一六九頁）等語綦詳，
    核與被告丑○○於偵查中之自白大致吻合，足徵被告丑○○
    與證人庚○○於偵查中供證各語應與真實相符，咸可採信。
    至證人庚○○嗣於本院審理時到庭翻異前詞而改口證稱未曾
    向被告丑○○及丙○○購得海洛因，然其針對其於偵查中之
    證言與卷附通訊監察譯文內容，竟徒以「忘記」、「不記得
    」、「無印象」等語推託帶過，即徵其於本院審理時所為模
    糊不清之證詞，要屬迴護被告丑○○及丙○○之語，並無可
    信。證人庚○○曾於附表一所載之時間、地點，每次向被告
    丑○○及丙○○買得海洛因一千元，共計十次（採最有利於
    被告等二人之計算）之事實，應堪認定。被告丑○○及丙○○空言否認販賣海洛因予證人庚○○之辯解，同屬卸責避究
    之語，皆無可採。
  2.證人甲○○於偵查中到庭結證：0000000000號行
    動電話為丙○○使用，後由丙○○與丑○○共用，其自九十
    三年十二月間起至九十四年一月間止，均以其所使用之00
    00000000號行動電話撥打上開丙○○與丑○○共用
    之行動電話購買海洛因及安非他命，有時為丙○○接聽，有
    時係丑○○接聽，其每次均購買一千元之海洛因或安非他命
    ，共約三、四次，約定交易地點在宜蘭市慧燈補習班附近路
    上或宜蘭市○○路上，均由丑○○前來交易，款項亦皆交予
    丑○○，因丑○○與丙○○共同販賣毒品；卷附九十四年一
    月五日八時二十九分一秒之通話內容乃其去電向丑○○聯繫
    購買毒品之事，對談中所稱之「你兄」乃指丙○○（見該署
    九十四年他字第二三０號卷第七八頁至第八０頁）等語明確
    ，核與被告丑○○於偵查中之自白及其於本院準備程序中坦
    承販賣安非他命予證人甲○○之事實相符，堪認證人甲○○
    於偵查中之證詞，並非虛構情詞誣攀被告丑○○及丙○○之
    語，應與真實相符而可採憑。至證人甲○○雖於本院審理時
    到庭結證上情屬實，惟改口證稱其係與被告丑○○及丙○○
    合資共買海洛因及安非他命等語，而以共同合資購毒施用之
    情迴護被告丑○○及丙○○。然證人甲○○於本院審理時改
    口所為之證言，除與其於偵查中明確證述其向被告丑○○與
    丙○○購買海洛因及安非他命之明確過程大相逕庭外，亦就
    如何合資購毒之細節無法詳述，其中亦多以不記得等詞模糊
    略過，顯徵其於本院審理時到庭結證各語，亦為迴護被告丑
    ○○及丙○○卸拖重罪之詞，委無可採。其於附表一所示之
    時間、地點，各向被告丑○○及丙○○購入一千元之海洛因
    一次，一千元之安非他命二次（採最有利於被告等二人之計
    算）之事實，亦足認定。被告丑○○及丙○○空言否認販賣
    海洛因與安非他命予證人甲○○，洵屬避罪飾責之語，同無
    可信。
  3.證人戊○○於偵查中到庭結證：0000000000號行
    動電話係其胞弟申辦，三年前即交由其使用，九十三年十二
    月間至九十四年一月間其以上開行動電話聯繫丑○○購買安
    非他命二次，每次一千元，約定之交易地點各在宜蘭縣員山
    鄉○○○○○路邊及宜蘭大學附近網咖店，款項直接交予丑
    ○○；卷附九十四年一月五日二十二時四十七分三十八秒及
    同年月七日二十三時五十九分四十八秒之通訊監察譯文內容
    皆係其與丑○○聯絡購買安非他命之對話內容，其中談及之
    「硬的」係指安非他命，「一」則為一千元之量，九十四年
    一月七日該次事後在員山鄉加油站附近完成交易，其交付丑
    ○○一千元（見該署九十四年度他字二二九號卷第二一七頁
    ）等語翔實，核與被告丑○○於偵查及本院準備程序中之自
    白大致吻合，顯見被告丑○○及證人戊○○於偵查中供證各
    語，確與真實相符，自足採信。被告丑○○事後翻異前供空
    言否認販賣安非他命予證人戊○○，洵為脫罪避究之語，無
    可採憑，證人戊○○曾於附表一所示時間、地點，向被告丑
    ○○購得一千元之安非他命二次之事實，顯足認定。
  4.證人辛○○於偵查中到庭結證：其自九十三年五、六月間起
    ，使用0000000000號行動電話至九十四年三月間
    ，其曾以上開行動電話去電丑○○使用之00000000
    00號行動電話購買安非他命二次，每次五百元，約定交易
    地點為宜蘭市○○路與中山路交岔路口之全家便利商店，由
    丑○○前來完成交易，五百元交予丑○○；卷附九十四年一
    月四日九時四十分十八秒之通訊監察譯文內容為其與丑○○
    聯絡購買安非他命之對話內容，話中之「五百甜」乃欲購買
    安非他命五百元，「球」則係詢問丑○○是否有燈泡抑或玻
    璃球可供施用安非他命，該次聯絡後完成交易（見該署九十
    四年度他字二二九號卷第一九三頁）等語明確，核與被告丑
    ○○於偵查及本院準備程序中之自白契合一致，顯見被告丑
    ○○及證人辛○○於偵查中供證情節並非虛言而與真實相符
    ，當可採信。被告丑○○事後翻異前供空言否認販賣安非他
    命予證人辛○○，顯屬避責卸罪之語，並無可信。證人辛○○於附表一所示之時間、地點向被告丑○○購得一千元之安
    非他命二次之事實，至堪認定。
  5.證人乙○○於偵查中到庭結證：其使用000000000
    0號行動電話，0000000000號行動電話先前為丙○○所使用，其後由丑○○接聽，僅於九十四年初丙○○接
    聽過一次，其餘均由丑○○使用；其均撥打該支行動電話購
    買安非他命五、六次，每次買五百元或一千元，約定交易地
    點在宜蘭市○○路附近之統一超商，丙○○前來交付毒品及
    收款二次，有時為丑○○前來處理，丙○○與丑○○乃共同
    販賣毒品，因該二人均會接聽電話及送毒品；卷附九十四年
    一月三日十九時九分五十五秒、同年月十二日四時十五分九
    秒、同年月二十二日十五時四十四分五十二秒、同年月二十
    二日十五時四十九分十八秒及同年月二十二日十八時五十三
    分五十六秒所示之通訊監察譯文內容，均為其與丑○○聯絡
    購買毒品之對話內容，對話中提及之「硬的」係指安非他命
    ，「一張」則為一千元之量；一月三日其向丑○○購得一千
    元安非他命，一月十二月因丑○○不在宜蘭，但丑○○告知
    另支電話號碼而由其自行聯絡丙○○，亦因此購得一千元之
    安非他命（見該署九十四年他字第二二九號卷第一四一頁至
    第一四二頁）等語翔實，核與被告丑○○於偵查中之自白及
    於本院準備程序中坦承販賣安非他命予證人乙○○之事實大
    致相符，堪認證人乙○○於偵查中之證詞，並非設詞誣攀被
    告丑○○及丙○○之語，被告丑○○及證人乙○○於偵查中
    之自白與證言，皆堪認定咸與真實相符而可採憑。被告丑○○及丙○○空言否認販賣安非他命予證人乙○○，均屬卸罪
    脫責之語，毫無可採，其等二人共同於附表一所列之時間、
    地點售予證人乙○○一千元之安非他命共計二次，其餘三次
    均以五百元完成交易（採最有利於被告等二人之計算）等情
    ，應可認定。
  6.證人己○○於偵查中到庭結證：卷附九十四年一月四日七時
    十八分五秒之通訊監察譯文內容乃其去電向丑○○購買海洛
    因後，約在新生國小附近之全家便利商店完成交易，其交付
    丑○○一千元，但卷附九十四年一月五日十二時四十六分三
    十二秒之通訊監察譯文內容雖亦為其去電向丑○○購買海洛
    因，但該次交易並未成功（見該署九十四年度偵字第一七０
    二號卷第三三頁）等語綦詳，核與被告丑○○於偵查中坦承
    販賣海洛因予證人己○○之事實大致相符，且依證人己○○
    證述九十四年一月五日該次去電向被告丑○○購買海洛因未
    果等語，益徵證人己○○並非將已遭監聽之對話內容全數推
    予被告丑○○，是其於偵查中所為之證言及被告丑○○於偵
    查中之自白，應均與真實相符。至證人己○○雖於本院審理
    時到庭對上揭九十四年一月四日之通訊監察譯文內容徒以「
    忘記是否完成交易」，並改口證稱：其係與丑○○共同合資
    向丑○○之大哥調取毒品等語，而就其向被告丑○○購入海
    洛因之關鍵情節模糊帶過，堪認洵屬迴護被告丑○○之詞，
    要無可信。證人己○○確於附表一所載之時間、地點向被告
    丑○○購入海洛因一千元之事實，實堪認定。被告丑○○事
    後空言否認販賣海洛因予證人己○○，則為飾罪脫責之詞，
    亦無可採。
  7.證人丁○○於偵查中到庭結證：卷附九十四年一月十日一時
    四十六分四十一秒及同日二時二十四分四秒之通訊監察譯文
    內容其為先後以公共電話及向友人商借之00000000
    00號行動電話撥打丑○○使用之0000000000號
    行動電話擬同時購買海洛因及安非他命各五百元，隨後約在
    宜蘭縣員山鄉某路邊完成交易，其支付丑○○一千元，電話
    中談及之「五五」係指海洛因及安非他命各五百元，「軟的
    硬的」則為海洛因及安非他命（見該署九十四年度他字第二
    二九號卷第二０三頁至第二０四頁）等語翔實，核與被告丑
    ○○於偵查中之坦承販賣海洛因及安非他命予證人丁○○，
    及於本院準備程序中自白販賣安非他命予證人丁○○等語相
    合，顯見被告丑○○及證人丁○○於偵查中供證情節確與真
    實相符，自足採憑。被告丑○○事後空言否認販賣海洛因及
    安非他命予證人丁○○之犯行，洵為避究脫罪之語，委無可
    採。至證人丁○○雖於本院審理時到庭對上揭九十四年一月
    十日之通訊監察譯文內容中，涉及是否向被告丑○○購買海
    洛因及有無完成交易等關鍵情節，竟皆以「其係與丑○○一
    同湊錢後，請丑○○再向他人調毒品」、「時間太久已忘記
    ，好像未拿到毒品」等語模糊帶過，完全無法明確解釋如何
    合資購買及是否完成交易等關鍵案情，顯見其於本院審理時
    翻異前詞改口證述各語，咸為迴護被告丑○○之詞，要非可
    信。證人丁○○確於附表一所載之時間、地點向被告丑○○
    同時購入海洛因及安非他命各五百元之事實，應堪認定。
  8.另案被告癸○○於九十四年一月十日十六時五分許，經警持
    本院核發之搜索票，在其位於宜蘭縣壯圍鄉○○路○段二二
    八巷十號住處查獲海洛因十一包（毛重十二公克）及安非他
    命二包（毛重五點一公克）後，另案被告癸○○即於偵查中
    供稱：遭警在其住處扣得之海洛因及安非他命係其於九十四
    年一月九日十七時許去電丙○○，並約在宜蘭市○○路之統
    一超商以七萬元購入，丙○○使用之行動電話號碼為000
    0000000號、0000000000號、00000
    00000號及0000000000號（見該署九十四年
    度毒偵字第五七號卷第三九頁至第四０頁）等語翔實，亦有
    另案被告癸○○記載前述被告丙○○使用電話號碼之筆記存
    卷可考。又細觀卷附筆記另案被告癸○○所載之「0000
    000000」，雖與被告丙○○使用之行動電話號碼00
    00000000號不符，但已載明「丙○○」，且僅其中
    一碼「七」與正確之「一」不同，是衡諸一般日常生活之經
    驗法則，「七」與「一」之國語或臺語之語音念法皆甚相近
    ，單以口語敘述肇致誤認或誤寫，實屬通常之情。從而，依
    另案被告於偵查中針對其向被告丙○○電話聯繫而購得扣案
    海洛因及安非他命之過程、約定交易地點及買入數量、金額
    等細節所為之翔實供述，佐以卷附記明「丙○○」姓名及行
    動電話號碼之客觀跡證，即堪認定另案被告癸○○於偵查中
    指證情節，應非虛構而誣指被告丙○○甚明。至證人癸○○
    於本院審理時雖亦到庭結證：其僅認識一位名為「台得」之
    人，即其在紙條上記載之「丙○○」，但非在庭之丙○○等
    語，而否認其遭警查獲之海洛因及安非他命係向被告丙○○
    購買。惟依其於本院審理中另就紙條是否由其書寫與紙條上
    之電話號碼是否即為該名「丙○○」所使用之電話號碼時，
    其即含糊略過此項關鍵性問題而空以「時間太久已忘記」等
    語推託略過，可徵其於本院審理時所為之證詞，應係迴護被
    告丙○○之詞而無可信。證人癸○○確於九十四年一月九日
    在宜蘭縣宜蘭市○○路之統一超商以七萬元向被告丙○○購
    入扣案海洛因與安非他命之事實，應屬明甚而足認定。
  (三)總上各情，本件綜據被告丑○○於偵查中自白其與被告丙○○共同販賣海洛因及安非他命予附表一所列之庚○○、甲○○、戊○○、辛○○、乙○○、己○○及丁○○之翔實供證
    各語，及其於本院準備程序中坦承販賣安非他命予甲○○、
    戊○○、辛○○、乙○○及丁○○等語，佐以證人庚○○、
    甲○○、戊○○、辛○○、乙○○、己○○、丁○○於偵查
    時各已明確供證係向被告丑○○或丙○○購得海洛因或安非
    他命之可信證詞，與另案被告癸○○旋於遭警查獲後，即於
    偵查中供稱：為警查獲扣案之海洛因與安非他命乃向丙○○
    以七萬元買入等詞，再參以卷附通訊監察書、通聯調閱查詢
    單、通訊監察譯文、另案被告癸○○為警扣得之海洛因及安
    非他命經以初步檢驗後所含第一級毒品海洛因及第二級毒品
    安非他命之檢驗結果，與另案被告癸○○經警採尿送鑑所呈
    之施用海洛因所代謝之嗎啡陽性反應與施用安非他命所呈之
    安非他命陽性反應等各項證據，即可認定被告丑○○於本院
    翻異前供而否認犯行，及被告丙○○自警詢至偵審中空言否
    認販賣海洛因及安非他命等犯行，皆屬避責脫罪之語，均無
    可採，其等二人所為本件共同販賣海洛因及安非他命予附表
    一所載之七人及被告丙○○出售海洛因及安非他命予證人癸○○之各該事證咸臻明確，犯行均堪認定，皆應依法論科。
二、至被告丙○○於偵審中辯稱：門號0000000000號
    與0000000000號行動電話於九十四年一月三日二
    十三時五十三分四十九秒、同年月五日十二時十七分二十五
    秒、同年月五日十二時二十二分三十五秒、同年月七日十八
    時二十分四十九秒、同年月十日二十時五十分三十秒、同年
    月十日二十一時三十三分四十九秒、同年月十一日二時四分
    四十七秒及同年月十七日七時三十九分五十四秒等九通監聽
    內容，並非其與丑○○之對話等語，核與確與法務部調查局
    以聆聽比對法及聲紋圖譜特徵比對法比對分析結果，研判與
    被告丙○○本人聲音音質不同，此見卷附該局九十四年七月
    二十五日調科參字第０九四００三二七六三０號鑑定報告書
    即明，堪認被告丙○○此部分之辯解應與真實相符。從而，
    縱公訴意旨認前開法務部調查局之採樣誦唸方式進行鑑定所
    得之結果，是否確與事實相符，實值商榷而不無疑問，惟此
    部分因屬科學鑑識所得之結論，並無其他證據可資證明上揭
    鑑定之方式與結果確與事實相悖，自難單憑公訴意旨之質疑
    及論斷，即認前述監聽錄音內容之人即為被告丙○○。然本
    院縱捨前揭監聽錄音內容作為證據，但依上述各該證人之證
    言，佐以被告丑○○之自白及其他卷附通訊監察資料，仍足
    認定被告丙○○所犯共同販賣海洛因及安非他命之事證已臻
    明確，犯行是堪認定，特此敘明。
三、查刑法及刑法施行法業於九十四年二月二日經總統以華總一
    義字第０九四０００一四九０一號令修正公布，並自九十五
    年七月一日施行（下稱修正後刑法），是參酌最高法院九十
    五年五月二十三日刑事庭第八次會議決議，修正後刑法第二
    條第一項之規定，係規範行為後法律變更所生新舊法律比較
    適用之準據法，於修正後刑法施行後，應適用修正後刑法第
    二條第一項之規定，為「從舊從輕」之比較。另於比較時應
    就罪刑有關之共犯、未遂犯、想像競合犯、牽連犯、連續犯
    、結合犯，以及累犯加重、自首減輕暨其他法定加減原因（
    如身分加減）與加減比例等一切情形，本於統一性及整體性
    原則，綜其全部罪刑之結果而為比較。從而，本案涉及法律
    變更之部分，經附表二所示比較修正前後刑法之相關規定結
    果，因修正後刑法並未較有利於被告丑○○及丙○○，爰依
    修正後刑法第二條第一項前段之規定，適用被告等二人行為
    時之修正前刑法。惟修正後刑法第二條第一項規定：「行為
    後法律有變更者，適用行為時之法律，但行為後之法律有利
    於行為人者，適用最有利於行為人之法律。」此乃法律變更
    所生新舊法律比較適用之準據法，本身不涉及新舊法比較之
    問題，均依裁判時即修正後之刑法第二條第一項定其應適用
    之刑法。合先敘明。
四、按海洛因係屬毒品危害防制條例第二條第二項第一款所稱之
    第一級毒品，安非他命則為同條例第二條第二項第二款所定
    之第二級毒品。是核被告丑○○及丙○○之所為，均係犯毒
    品危害防制條例第四條第一項之販賣第一級毒品及同條第二
    項之販賣第二級毒品罪，而其等二人持有海洛因及安非他命
    之行為，因為販賣海洛因及安非他命為所吸收，均不另論罪
    。又被告丑○○及丙○○就所犯前開二罪間，因具有共同犯
    意聯絡及行為分擔，應依修正前刑法第二十八條之規定，論
    以共同正犯。被告等二人先後多次販賣第一級毒品及第二級
    毒品，時間緊接，手法相同且各觸犯構成要件相同之罪，顯
    各係基於概括犯意為之，各應依修正前刑法第五十六條連續
    犯之規定，各論以連續販賣第一級毒品罪與連續第二級毒品
    罪，並各依法加重其刑（法定刑為死刑、無期徒刑部分，依
    法均不得加重）。然被告丑○○及丙○○乃以一行為同時販
    賣海洛因及安非他命予丁○○，被告丙○○亦係以一行為同
    時販賣海洛因及安非他命予癸○○，是依修正前刑法第五十
    五條前段想像競合犯之規定，應皆就其等二人所犯之連續販
    賣第一級毒品及連續販賣第二級毒品之二罪，從一重之連續
    販賣第一級毒品罪處斷。末查，被告丑○○前於八十八年間
    因犯懲治盜匪條例案件，經臺灣高等法院判處有期徒刑六月
    確定，九十二年十月六日執行完畢之事實，有臺灣高等法院
    被告全國前案紀錄表在卷可參，是其於有期徒刑執行完畢後
    五年內，再犯本件有期徒刑以上之罪，應依修正前刑法第四
    十七條累犯之規定加重其刑，並依法遞加重之（法定刑為死
    刑、無期徒刑部分，依法不得加重）。審酌被告丑○○及丙○○二人販售海洛因及安非他命之次數雖多，然每次份量尚
    屬輕微，且所得之總金額亦非鉅大，更未曾向施用毒品之人
    主動要約而出售，是念其等二人因一時思慮欠周，致罹重典
    ，綜參其等二人之犯罪情狀尚堪憫恕，故其等二人所犯販賣
    第一級毒品罪最輕法定本刑為無期徒刑，本院認縱科處最低
    法定本刑無期徒刑仍嫌過重，爰依修正前刑法第五十九條之
    規定，酌予減輕被告丑○○及丙○○之刑，且再分別審酌被
    告丑○○及丙○○販賣足以導致精神障礙及生命危險之成癮
    性毒品安非他命予他人，助長潛在犯罪因子，影響國民健康
    及侵害社會整體防衛機制皆非輕微，然因其等二人販賣之海
    洛因及安非他命數量有限，獲取之利益亦非鉅大，並參酌其
    等二人之素行、犯罪動機、目的、手段、智識程度、犯後態
    度等一切情狀，分別量處如主文所示之刑。
五、被告丑○○及丙○○於附表一所列時間、地點共同販賣海洛
    因及安非他命予庚○○、甲○○、戊○○、辛○○、乙○○
    、己○○、丁○○等情，已詳前述，是經採對被告有利之認
    定後，認被告丑○○及丙○○共同販賣海洛因及安非他命之
    所得總計為二萬一千五百元，應依毒品危害防制條例第十九
    條第一項之規定連帶追繳沒收；另被告丙○○單獨販賣海洛
    因及安非他命予癸○○所得之七萬元，亦應依毒品危害防制
    條例第十九條第一項之規定宣告沒收，如被告等二人販賣前
    開海洛因及安非他命之所得，全部或一部不能沒收時，均以
    其財產抵償之。
六、未扣案之行動電話（含門號0000000000號ＳＩＭ
    卡及門號0000000000號ＳＩＭ卡）二具因屬被告
    丙○○與被告丑○○聯絡毒品交易所用，自屬被告供販賣海
    洛因及安非他命所用之物，且無證據證明該二具行動電話（
    含門號0000000000號之ＳＩＭ卡及門號0000
    000000號之ＳＩＭ卡）皆已滅失而不存在，是均應依
    毒品危害防制條例第十九條第一項之規定，併予宣告沒收之
    。至未扣案之行動電話（含門號0000000000號Ｓ
    ＩＭ卡）因經警實施通訊監察後所得之對話內容，經送鑑定
    後無法證明為被告丙○○之聲紋，已詳前述，自難逕認該支
    行動電話即屬被告丙○○供販賣海洛因及安非他命所用之物
    ，自難併予宣告沒收之。又另案被告癸○○在其住處遭警扣
    得之海洛因十一包（總計毛重十二公克）及安非他命二包（
    總計毛重五點一公克），因已經本院以九十四年度訴字第二
    五號宣告沒收，且經臺灣宜蘭地方法院檢察署檢察官執行完
    畢，此見卷附該署九十四年執字第一三六三號卷即明，是本
    院爰不另為沒收銷燬之諭知，併此述明。
據上論斷，應依刑事訴訟法第二百九十九條第一項前段，毒品危
害防制條例第四條第一項、第二項、第十九條第一項，刑法第十
一條前段、第二條第一項前段，修正前刑法第二十八條、第五十
六條、第五十五條前段、第四十七條、第五十九條，判決如主文
。
本案經檢察官賴慶祥到庭執行職務。
中    華    民    國    95    年    12    月    11    日
                  刑事第二庭審判長法  官  黃永勝
                                  法  官  楊坤樵
                                  法  官  陳嘉年
以上正本證明與原本無異。
如不服本判決應於收受本判決後10日內向本院提出上訴書狀，其
未敘述上訴理由者，並得於提起上訴後10日內向本院補提理由書
狀(均須按他造當事人之人數附繕本)「切勿逕送上級法院」。
                                  書記官  林嘉萍
中    華    民    國    95    年    12    月    13    日
附錄本案論罪科刑法條全文
毒品危害防制條例第四條第一項、第二項
製造、運輸、販賣第一級毒品者，處死刑或無期徒刑；處無期徒
刑者，得併科新臺幣一千萬元以下罰金。
製造、運輸、販賣第二級毒品者，處無期徒刑或七年以上有期徒
刑，得併科新臺幣七百萬元以下罰金。
附表一
┌───┬────┬────┬───────┬────┐
│對  象│交易時間│交易地點│方式、次數    │總金額（│
│      │        │及交易對│（均採對被告有│新臺幣）│
│      │        │象      │利之認定）    │        │
├───┼────┼────┼───────┼────┤
│庚○○│九十三年│宜蘭縣宜│庚○○以其使用│一萬元  │
│      │十一月間│蘭市慈安│之０九二七五七│        │
│      │起至九十│路統一超│七二六二號行動│        │
│      │四年一月│商附近  │電話撥打０九二│        │
│      │間止    │        │0000000│        │
│      │        │        │號行動電話與被│        │
│      │        │        │告丙○○或趙志│        │
│      │        │        │偉聯絡後，於左│        │
│      │        │        │列地點皆以一千│        │
│      │        │        │元向前來交易之│        │
│      │        │        │被告丙○○或趙│        │
│      │        │        │志偉購得海洛因│        │
│      │        │        │共十次        │        │
├───┼────┼────┼───────┼────┤
│甲○○│九十三年│宜蘭縣宜│甲○○以其使用│三千元  │
│      │十二月間│蘭市民族│之０九二七二０│        │
│      │起至九十│路慧燈補│四六一一號行動│        │
│      │四年一月│習班附近│電話撥打０九二│        │
│      │間止    │、宜蘭縣│0000000│        │
│      │        │宜蘭市境│號行動電話與被│        │
│      │        │內路邊  │告丙○○或趙志│        │
│      │        │        │偉聯絡後，於左│        │
│      │        │        │列地點以一千元│        │
│      │        │        │向前來交易被告│        │
│      │        │        │丑○○購得海洛│        │
│      │        │        │因一次，另各以│        │
│      │        │        │一千元向前來交│        │
│      │        │        │易之被告丑○○│        │
│      │        │        │購得安非他命各│        │
│      │        │        │一次          │        │
├───┼────┼────┼───────┼────┤
│戊○○│九十三年│宜蘭縣員│戊○○以所使用│二千元  │
│      │十二月間│山鄉加油│之０九二五七八│        │
│      │起至九十│站附近路│００七九號行動│        │
│      │四年一月│邊、宜蘭│電話撥打０九二│        │
│      │間止    │大學附近│0000000│        │
│      │        │之網咖店│號行動電話與被│        │
│      │        │        │告丑○○聯絡後│        │
│      │        │        │，在左列地點向│        │
│      │        │        │前來交易之被告│        │
│      │        │        │丑○○以一千元│        │
│      │        │        │購得安非他命共│        │
│      │        │        │二次          │        │
├───┼────┼────┼───────┼────┤
│辛○○│九十四年│宜蘭市大│辛○○以使用之│一千元  │
│      │一月初某│坡路、中│0000000│        │
│      │日      │山路交岔│０七二號行動電│        │
│      │        │路口之全│話撥打０九二一│        │
│      │        │家便利商│０九九一三０號│        │
│      │        │店      │行動電話與被告│        │
│      │        │        │丑○○聯繫後，│        │
│      │        │        │在左列地點向前│        │
│      │        │        │來交易之被告趙│        │
│      │        │        │志偉，以五百元│        │
│      │        │        │購得安非他命共│        │
│      │        │        │二次          │        │
├───┼────┼────┼───────┼────┤
│乙○○│九十四年│宜蘭縣宜│乙○○以其使用│三千五百│
│      │一月初起│蘭市慈安│之０九一五九四│元      │
│      │至同年一│路附近之│一九五三號行動│        │
│      │月底止  │統一超商│電話撥打０九二│        │
│      │        │、宜蘭縣│0000000│        │
│      │        │宜蘭市神│號行動電話與被│        │
│      │        │農路、女│告丙○○或趙志│        │
│      │        │中路口之│偉聯絡後，於左│        │
│      │        │網路先鋒│列地點向前來交│        │
│      │        │網咖店  │易之被告丙○○│        │
│      │        │        │或丑○○，以五│        │
│      │        │        │百元購得安非他│        │
│      │        │        │命共三次，以一│        │
│      │        │        │千元購得安非他│        │
│      │        │        │命共二次      │        │
├───┼────┼────┼───────┼────┤
│己○○│九十四年│宜蘭縣宜│己○○以其使用│一千元  │
│      │一月四日│蘭市新生│之０九二八０六│        │
│      │        │國小之全│四０六一號行動│        │
│      │        │家便利商│電話撥打０九二│        │
│      │        │店      │0000000│        │
│      │        │        │號行動電話聯繫│        │
│      │        │        │被告丑○○後，│        │
│      │        │        │於左列地點以一│        │
│      │        │        │千元向前來交易│        │
│      │        │        │之被告丑○○購│        │
│      │        │        │得海洛因一次  │        │
├───┼────┼────┼───────┼────┤
│丁○○│九十四年│宜蘭縣員│丁○○以其使用│一千元  │
│      │一月十日│山鄉某路│之０九二七六四│        │
│      │        │邊      │六０四０一號行│        │
│      │        │        │動電話撥打０九│        │
│      │        │        │0000000│        │
│      │        │        │０號行動電話與│        │
│      │        │        │被告丑○○聯絡│        │
│      │        │        │後，於左列地點│        │
│      │        │        │向前來交易之被│        │
│      │        │        │告丑○○同時購│        │
│      │        │        │入五百元之海洛│        │
│      │        │        │因及五百元之安│        │
│      │        │        │非他命一次    │        │
└───┴────┴────┴───────┴────┘
附表二
┌───┬───────┬────────┬──────┐
│比較  │修正前刑法    │修正後刑法      │依從舊從輕原│
│法條  │              │                │則之比較結果│
├───┼───────┼────────┼──────┤
│修正前│連續數行為而犯│刪除            │依修正後刑法│
│刑法第│同一之罪名者，│                │，並未較有利│
│五十六│以一罪論。但得│                │於被告      │
│條之連│加重其刑至二分│                │            │
│續犯  │之一          │                │            │
├───┼───────┼────────┼──────┤
│刑法第│二人以上共同實│二人以上共同實行│同上        │
│二十八│施犯罪之行為者│犯罪之行為者，皆│            │
│條    │，皆為正犯    │為正犯          │            │
├───┼───────┼────────┼──────┤
│刑法第│受有期徒刑之執│（第一項）受徒刑│修正後刑法已│
│四十七│行完畢，或受無│之執行完畢，或一│排除過失犯構│
│條    │期徒刑或有期徒│部之執行而赦免後│成累犯之規定│
│      │刑一部之執行而│，五年以內故意再│，較有利於被│
│      │赦免後，五年以│犯有期徒刑以上之│告          │
│      │內再犯有期徒刑│罪者，為累犯，加│            │
│      │以上之罪者，為│重本刑至二分之一│            │
│      │累犯，加重本刑│                │            │
│      │至二分之一    │                │            │
├───┼───────┼────────┼──────┤
│刑法第│一行為而觸犯數│一行為而觸犯數罪│依修正後刑法│
│五十五│罪名，或犯一罪│名者，從一重處斷│，並未較有利│
│條    │而其方法或結果│。但不得科以較輕│於被告      │
│      │之行為犯他罪名│罪名所定最輕本刑│            │
│      │者，從一重處斷│以下之刑。（刪除│            │
│      │              │原於後段所規定之│            │
│      │              │牽連犯）        │            │
├───┼───────┼────────┼──────┤
│刑法第│犯罪之情狀可憫│犯罪之情狀顯可憫│同上        │
│五十九│恕，得酌量減輕│恕，認科以最低刑│            │
│條    │其刑          │度仍嫌過重者，得│            │
│      │              │酌量減輕其刑    │            │
├───┼───────┼────────┼──────┤
│刑法第│無期徒刑減輕者│無期徒刑減輕者，│同上        │
│六十五│，為七年以上有│為二十年以下，十│            │
│條第二│期徒刑        │五年以上        │            │
│項    │              │                │            │
├───┴───────┴────────┴──────┤
│因被告二人依修正前成立連續犯，而得以一罪論，依修正後刑│
│法應數罪併罰，自以修正前刑法較為有利，另共同正犯、想像│
│競合犯及法定刑無期徒刑減輕者，亦皆以修正前刑法較為有利│
│，而被告丑○○不論依修正前後刑法第四十七條之規定，均構│
│成累犯，是經綜合比較結果，以修正前刑法較有利於被告趙志│
│偉及丙○○，是本案應一體適用被告二人行為時之修正前刑法│
└───────────────────────────┘


司法院資訊處製作；財團法人民間司法改革基金會備份。
